Minutes et répertoires du notaire Michel Ange de SAINT-GEORGES, 25 février 1707 - 20 juillet 1744 (étude IV)
Archives nationales
- Minutes de Michel Ange de SAINT-GEORGES, 28 février 1707 - 1745; MC/ET/IV/336 - MC/ET/IV/535
  - Minutes. 1713, janvier, janvier 1713; MC/ET/IV/366
    - Inventaire après décès de Marie-Madeleine Lefèvre, femme de Jean Dupouch, maître peintre, dressé à son domicile quai Pelletier, à la requête de son époux, en son nom et comme tuteur de leurs filles mineures: Catherine, vingt-quatre ans, Gabrielle, seize ans, à la requête aussi de leurs enfants
      - lettres de noblesse accordées par le roi à défunts Jacques et Gabriel Dupouch, l'aïeul et le père dudit Jean Dupouch, données à Paris au mois de mai 1654.
      - lettres de maîtrise dans l'art de peinture et sculpture dudit Dupouch père, en date du 28 septembre 1697.
      - Etat des dettes passives de la succession, au total: 84 livres 15 sols. A noter: au sieur Tramblin, maître peintre: 23 livres 10 sols 'pour reste d'un billet'.
      TABLEAUX DE MAÎTRES OU COPIES.
      Vierge, de Stella, tableau de 4 pieds 1/2 sur 3 pieds 1/2, avec sa bordure, à cartouches ... 45 l.
      Le Mariage de Moïse et Les Filles de Jethro, deux tableaux formant pendants, toiles de 25 sols, d'après Le Brun, n° 3 ... 30 l.
      Paysage, de Chavanne, toile de 15 sols, à bordure à quart de rond, n° 6 ... 10 l.
      Paysage, toile de 6 sols, original de Francisque, dans une bordure à cartouches, n° 7 ... 20 l.
      Paysage, toile de 30 sols, rabaissée, bordure à rouleaux, original de Francisque, n° 8 ... 35 l.
      Un autre paysage où il y a des rochers, original (sic) [de Francisque?], bordure unie, n° 9 ... 20 l.
      Les Quatre Saisons, quatre tableaux, toiles de 20 sols, de Carmero (?) bordures à cordon, n° 10 ... 40 l.
      Deux paysages d'Allegrain père, bordures à rouleaux, nos 11 et 12 ... 20 l.
      Sainte Famille, toile de 18 sols, d'après Raphaël, bordure à la romaine, n° 16 ... 6 l.
      Une copie de Chavanne, toile de 12 sols, bordure à cordon, n° 28 ... 4 l.
      Perspective, d'après Genoels, toile de 30 sols, rabaissée, n° 32 ... 4 l.
      Deux tableaux de Fleurs, l'un ovale et l'autre en hauteur, de Frary, sans bordure, nos 42 et 43 ... 20 s.
      Paysage, toile de 15 sols, d'après Chavanne, sans bordure, n° 37 ... 3 l.
      Deux petits tableaux de Fleurs, de Baudesson le jeune, toiles de 8 sols, garnies de bordures, nos 48 et 49 ... 40 s.
      Paysage, toile de 25 sols, de Mr Belhomme, n° 57 ... 40 s.
      TABLEAUX SANS NOMS D'AUTEURS.
      Fruits, toile de 25 sols, bordure à la romaine, n° 2 ... 12 l.
      Paysage, original d'un Flamand, bordure à rouleaux, n° 5 ... 15 l.
      Deux paysages, toiles de 15 sols, en hauteur, bordures à cordon, nos 13 et 14 ... 12 l.
      Paysage, toile de 20 sols, en travers, bordure à la romaine, n° 15 ... 15 l.
      Un petit paysage flamand peint sur bois, environ de la grandeur d'une toile de 4 sols, bordure à rouleaux, n° 17 ... 5 l.
      Deux paysages, toiles de 6 sols, bordures à rouleaux, nos 18 et 19 ... 8 l.
      Deux petites Mers, peintes sur bois, environ de la grandeur d'une toile de 10 sols, rabaissées, nos 20 et 21 ... 20 l.
      Paysage flamand, en travers, toile d'environ 25 sols, bordure dorée à cordon, n° 22 ... 8 l.
      Deux petits paysages flamands, toile de 10 sols, bordures de bois uni, nos 23 et 24 ... 10 l.
      Paysage flamand, toile de 5 sols sans bordure, n° 25 ... 15 l.
      Perspective, toile de 20 sols rabaissée, original d'un flamand, bordure à quart de rond, dorée, n° 27 ... 3 l.
      Paysage flamand, toile de 15 sols, bordure à quart de rond, dorée, n° 28 ... 40 s.
      Paysage, toile de 6 sols, bordure à la romaine, n° 29 ... 5 l.
      Une petite esquisse de Musique, toile de 4 sols, bordure à cordon, n° 30 ... 20 l.
      Paysage, toile de 30 sols rabaissée, sans bordure, n° 31 ... 20 l.
      Paysage, toile de 10 sols, bordure argentée, n° 33 ... 20 s.
      Dessus de porte, toile de 25 sols, en travers, n° 34 ... 20 s.
      Dessus de porte, toile de 30 sols en hauteur, sans bordure, n° 35 ... 20 s.
      Un grand paysage où il y a pour figures, Vénus et Adonis, tableau en hauteur dont la largeur est environ celle d'une toile de 20 sols, sans bordure, n° 36 ... 2 l.
      Paysage représentant Les Pèlerins d'Emmaüs, sans bordure, n° 38 ... 40 s.
      Un grand devant de cheminée flamand, remis sur toile de 3 livres 10 sols, sans bordure, n° 39 ... 40 s.
      Un dessus de porte de Fleurs, en hauteur, toile de 20 sols, sans bordure, n° 40 ... 15 s.
      Paysage, toile de 10 sols, sans bordure, représentant Un Mai, n° 41 ... 20 s.
      Un morceau d'architecture représentant Un Portique, sans figure et sans bordure, n° 44 ... 15 s.
      La Pentecôte, toile de 50 sols, bordure à cordon en bois, n° 45 ... 10 l.
      Un Paysan et une paysanne, toile de 25 sols, bordures à cartouches, en bois, nos 46 et 47 ... 10 l.
      Clair de lune, toile de 6 sols, bordure dorée à feuillets, n° 50 ... 20 s.
      Deux tableaux en pendants, toiles de 10 sols, sans bordures, nos 51 et 52 ... 30 s.
      Sainte Cécile, toile de 4 livres, sans bordure, n° 53 ... 10 l.
      Saint Joseph dormant, toile d'un écu, bordure à cordon, dorée, n° 54 ... 15 l.
      Agar, toile d'un écu, bordure dorée, n° 55 ... 25 l.
      Un devant de cheminée, toile d'un écu, rabaissée, n° 56 ... 40 s.
      Perspective, toile de 25 sols, tableau flamand, n° 58 ... 30 s.
      Un petit paysage 'mesure tête de mort', bordure à la romaine, n° 59 ... 20 s.
      Six tableaux, portraits de cour, toiles de 6 sols (tous numérotés 61) ... 3 l.
      Un petit Voeu, toile de 6 sols, n° 62 ... 10 s.
      Un portrait du Roi, toile de 25 sols, n°63 ... 40 s.
      Un portrait du Pape, toile de 25 sols, n° 64 ... 20 s.
      Deux Paysages de pastourelles, toile de 6 sols, nos 65 et 66 ... 40 s.
      Paysage où il y a un petit pêcheur, toile de 10 sols, n° 67 ... 40 s.
      Un Crucifix, sans bordure, avec une Madeleine, toile d'un écu, sans bordure, n° 68 ... 4 l.
      Documents du Minutier central concernant l'histoire de l'art (1700-1750), par Mireille Rambaud, tome II [études I à X, soit 2357 actes], Paris, Archives nationales, 1971, p. 256 (instrument de recherche imprimé dématérialisé, certaines notices sont plus détaillées dans la version intégrale accessible en ligne par la rubrique 'Autres instruments de recherche', voir contexte dans le Plan d’orientation général - Notaires de Paris, guides thématiques du Minutier).
    - Godeau (Sulpice) maître potier; rue Saint-Antoine § quittance de remboursement, 24 janvier 1713; MC/ET/IV/366
      quittance; Godeau, Sulpice
    - Noël (Louis) maçon au Mesnil Amelot § achète les bâtiments de la ferme des Chaseaux, appart. à François Talvaz, sieur de la Folie, pour les démolir, moyennant 1100 livres, 28 janvier 1713; MC/ET/IV/366
      Noël, Louis
    - François Le Vassor, conseiller du Roi au conseil supérieur de la Martinique, natif de Paris, mort à 74 ans et enterré dans l'église de Saint Pierre de la Martinique le 13 février 1700, 30 janvier 1713; MC/ET/IV/366
      Étrangers en France, Français à l'étranger et aux colonies, XVIe-XIXe siècle (env. 1.000 actes), par le personnel du Minutier,1950-2000 (fichier papier entièrement dématérialisé; voir contexte dans le Plan d’orientation général - Notaires de Paris, guides thématiques du Minutier).
      Date de création de la notice: 2002
      extrait d'acte; acte d'état civil; Martinique (département); Le Vassor, François
    - Renonciation par Claude Dupouch, maître peintre, demeurant rue Saint-Germain-l'Auxerrois, tant en son nom que comme tuteur de Catherine et Gabrielle Dupouch, ses soeurs mineures, et par Marguerite et Madeleine Dupouch filles majeures, aux biens de la communauté, dans la succession de leur mère, Marie-Madeleine Lefèvre, femme de Jean Dupouch, maître peintre, pour s'en tenir à ceux qui proviennent des reprises de dot et autres conventions matrimoniales., 15 mars 1713; MC/ET/IV/366
      Documents du Minutier central concernant l'histoire de l'art (1700-1750), par Mireille Rambaud, tome II [études I à X, soit 2357 actes], Paris, Archives nationales, 1971, p. 254 (instrument de recherche imprimé dématérialisé, certaines notices sont plus détaillées dans la version intégrale accessible en ligne par la rubrique 'Autres instruments de recherche', voir contexte dans le Plan d’orientation général - Notaires de Paris, guides thématiques du Minutier).
  - Minutes. 1713, février - 1713, mars, février 1713 - mars 1713; MC/ET/IV/367
    - Renonciation à la succession d'Antoine BARON, maître à danser, par Anne-Cécile DEFRANCE, sa veuve., 3 février 1713; MC/ET/IV/367
      renonciation; Baron, Antoine; Defrance, Anne-Cécile; enseignant; danseur
    - Contrat de mariage entre Jean Dupouch, demeurant quai Pelletier, et Anne-Cécile Defrance, veuve d'Antoine Baron, maître à danser, demeurant rue Pastourelle. A signé avec les parents et amis: Claude Dupouch, maître peintre, fils du futur époux., 3 février 1713; MC/ET/IV/367
      Régime matrimonial: communauté. - Biens de la future épouse: 1.950 livres. - Douaire: 50 livres de rente.
      Documents du Minutier central concernant l'histoire de l'art (1700-1750), par Mireille Rambaud, tome II [études I à X, soit 2357 actes], Paris, Archives nationales, 1971, p. 257 (instrument de recherche imprimé dématérialisé, certaines notices sont plus détaillées dans la version intégrale accessible en ligne par la rubrique 'Autres instruments de recherche', voir contexte dans le Plan d’orientation général - Notaires de Paris, guides thématiques du Minutier).
    - Mariage de Jean DUPOUCHE, maître peintre, avec Anne Cécile DEFRANCE, veuve d'Antoine BARON, maître à danser., 3 février 1713; MC/ET/IV/367
      contrat de mariage; Baron, Antoine; Defrance, Anne-Cécile; Dupouche, Jean; enseignant; danseur; peintre
    - Carbonnet (Christophe) tailleur de pierre rue Mortellerie § mariage de sa veuve, 5 février 1713; MC/ET/IV/367
      contrat de mariage; Carbonnet, Christophe
    - Tillié (Jean) maçon à Bussiere (La Marche) § testament, 6 février 1713; MC/ET/IV/367
      testament; Tillié, Jean
    - La tour (Claude) maçon à Longjumeau feu § acte ou figure son fils transport., 7 février 1713; MC/ET/IV/367
      La Tour, Claude
    - Girard (Blaise), marchand joaillier, rue Saint-Honoré § Prend à bail une maison, avec boutique, pour 700 livres par an, 7 février 1713; MC/ET/IV/367
      bail; Girard, Blaise
    - Boissiere (Antoine) marchand coutelier rue de la Coutellerie § remboursement par .., 15 février 1713; MC/ET/IV/367
      Boissiere, Antoine
    - Transaction entre Vincent Pesant, joueur de violon de la chambre du roi, demeurant rue Saint-Antoine, et Louis Gillain, procureur des religieuses du couvent de la Visitation de Sainte-Marie de Montargis mettant fin au diffèrend pendant entre eux au sujet du testament de Marie Delisle, fille mineure de défunt Nicolas Michel Delisle et Agnès Pesant, et petite fille de Vincent Pesant, décédée mineure et pensionnaire des religieuses dans leur monastère., 16 février 1713; MC/ET/IV/367
      musicien; Pesant, Vincent; accord; Saint-Antoine (rue); Montargis (Loiret); Gillain, Louis; Delisle, Marie; Delisle, Nicolas Michel; Pesant, Agnès; religieux
    - Hardy (Louis) maître doreur rue Saint-Antoine § transport de sa veuve, Anne Marguillier, 23 février 1713; MC/ET/IV/367
      Hardy, Louis
    - Cartault (Baptiste) brodeur, âgé de 19 ans rue de Cléry § mariage de .., 24 février 1713; MC/ET/IV/367
      contrat de mariage; Cartault, Baptiste
    - Rivet (Jean Baptiste) maître brodeur feu cité § mariage de Cartault, 24 février 1713; MC/ET/IV/367
      contrat de mariage; Rivet, Jean Baptiste
    - Leclerc (François) brodeur rue Saint-Denis tuteur de J.B. Cartault brodeur, 24 février 1713; MC/ET/IV/367
      Leclerc, François
    - Juselin (Jean Baptiste) feu maître brodeur rue de Cléry § mariage de sa fille, 24 février 1713; MC/ET/IV/367
      contrat de mariage; Juselin, Jean Baptiste
    - Jobert (Pierre René) maître brodeur oncle de Cartault, Maître brodeur, 24 février 1713; MC/ET/IV/367
      Jobert, Pierre René
    - Audinot (Claude Roch) maître doreur § légataire en meubles de sa grand mère, veuve des maîtres doreurs, 25 février 1713; MC/ET/IV/367
      Audinot, Claude Roch
    - Hardy (Louis) maître doreur § testament de sa veuve Anne Marguillier (2/es/ noces), 25 février 1713; MC/ET/IV/367
      testament; Hardy, Louis
    - Audinot (Gerard) maître doreur § testament de sa veuve (1/eres/ noces) Anne Marguillier, 25 février 1713; MC/ET/IV/367
      testament; Audinot, Gerard
    - Cartault (Michel Alexandre) feu maître brodeur § mariage de son fils, MC/ET/IV/367
      contrat de mariage; Cartault, Michel Alexandre
    - Jollivet (Philippe) maître maçon rue d'Arras § devis des réparations qu'il s'oblige à faire dans la maison où il demeure, 17 mars 1713; MC/ET/IV/367
      devis; Jollivet, Philippe
    - Raimond (Gérard) maître des forges dans la province de Namur § procuration passée devant Nicolas Fallize, notaire agrée dans cette province, 27 mars 1713; MC/ET/IV/367
      procuration; Raimond, Gérard
  - Minutes. 1713, avril - 1713, mai, avril 1713 - mai 1713; MC/ET/IV/368
    - marchand orfèvre (alloué) § Marie Lugarenne, veuve de M. Anceau, contrôleur à la barrière, du Roule, met son fils François Ansault, âgé de 15 1/2, pour 3 1/2, en qualité d'alloué, chez Claude Michel Filassier, marchand orfèvre. Nourri et logé sa mère le blanchira et l'entretiendra d'habits. Moyennant 50 livres., 4 avril 1713; MC/ET/IV/368
    - Acart (Jacques) maître doreur rue Guérin Boisseau § donation par .., 26 avril 1713; MC/ET/IV/368
      donation; Acart, Jacques
    - Lucas (Guillaume), marchand orfèvre joaillier, ancien consul § Transaction de sa veuve, 30 avril 1713; MC/ET/IV/368
      accord; Lucas, Guillaume
    - Baville (Charles), marchand orfèvre, rue du Harlay § Quittance de sa veuve Le Feron, 4 mai 1713; MC/ET/IV/368
      quittance; Baville, Charles; Le Feron, veuve
    - Leferon (Charles), marchand orfèvre, à Bezons § Quittance de sa veuve., 4 mai 1713; MC/ET/IV/368
      quittance; Leferon, Charles
    - Transport par Marie Aubertin, veuve de Jean Aubert, maître à danser et l’un des 24 joueurs d’instruments du roi, à Joseph Havart, receveur des tailles de l’élection de Laon, de 61 l. 10 s. de rente au principal de 1430 l.à prendre sur 258 l. de rente au principal de 5166 l. que lui doit la communauté des maîtres à danser et joueur d’instruments; en présence de Jacques Rocque, officier du roi, Claude Mulard et Benoît Mallet, jurés de la communauté., 5 mai 1713; MC/ET/IV/368
      transport de droits; Aubertin, Marie; Aubert, Jean; Havart, Joseph; Rocque, Jacques; Mulard, Claude; Mallet, Benoît; danseur; percepteur; officier civil (Ancien Régime); Laon (Aisne)
    - Bonnestrenne (Charles), marchand orfèvre, rue aux Fèvres § Vend des meubles à sa fille, 7 mai 1713; MC/ET/IV/368
      acte de vente; Bonnestrenne, Charles
    - Boissière (Antoine) marchand coutelier rue de la Coutellerie § Quittance de .., 9 mai 1713; MC/ET/IV/368
      quittance; Boissière, Antoine
    - Bachelier (François) maître menuisier rue du Monceau § Obligation de sa veuve, 10 mai 1713; MC/ET/IV/368
      obligation; Bachelier, François
    - Leferon (Pierre Charles), orfèvre, quai Pelletier § Quittance, 11 mai 1713; MC/ET/IV/368
      quittance; Leferon, Pierre Charles
    - Mathelin (Henri), maître menuisier, rue du roi de Sicile § Prend un apprenti, 15 mai 1713; MC/ET/IV/368
      Mathelin, Henri
    - Menuisier (apprentissage) § Dame Marie Sallée, veuve de Jean Jacques Le Marais, seigneur de Verville, met Pierre François Hennequin, âgé de 16 ans, fils du feu cuisinier de ladite dame, pour six ans, chez Henry Mathelin, maître menuisier et nourri, logé, blanchi, trois demi septiers de vin par jour. L'apprenti s'entretiendra d'habits lui même, moyennant 200 livres., 15 mai 1713; MC/ET/IV/368
      contrat d'apprentissage; Sallée, Marie; Le Marais seigneur de Verville, Jean Jacques; Hennequin, Pierre François; Mathelin, Henry
    - Hubin (Louis) émailleur ordinaire du Roi rue Saint-Martin § procuration de sa veuve, 30 mai 1713; MC/ET/IV/368
      procuration; Hubin, Louis
  - Minutes. 1713, juin, juin 1713; MC/ET/IV/369
    - BURIAM (Jean) Maître menuisier § Devis et marché de .. pour réparation d'une maison .., 8 juin 1713; MC/ET/IV/369
      devis; marché; Buriam, Jean
    - BREGET (Etienne) Maître maçon Rue Montorgueil § Devis et marché de .., 8 juin 1713; MC/ET/IV/369
      devis; marché; Breget, Etienne
    - Proselle (Simon), orfèvre, quai Pelletier § Transport de droits successifs, 11 juin 1713; MC/ET/IV/369
      transport de droits; Proselle, Simon
    - Constant (Jacques), maître peintre § Inventaire après décès de la belle soeur de .., 27 juin 1713; MC/ET/IV/369
      inventaire après décès; Constant, Jacques
    - DUFOUR (Claude Ignace), Maître peintre sculpteur, Rue de la Mortellerie § Inventaire après décès de Catherine Grémont, 27 juin 1713; MC/ET/IV/369
      inventaire; Dufour, Claude Ignace; Grémont, Catherine
    - GREMONT (Nicolas) Peintre doreur et Sculpteur Rue de la Mortellerie § Inventaire après décès de la veuve de .., 27 juin 1713; MC/ET/IV/369
      inventaire; Gremont, Nicolas
    - Gremont (Antoine), peintre § Inventaire après décès de Catherine Gremont, 27 juin 1713; MC/ET/IV/369
      inventaire après décès; Gremont, Antoine
    - Gremont (Alexandre), rue de la Mortellerie, peintre § Inventaire après décès de Catherine Gremont, 27 juin 1713; MC/ET/IV/369
      inventaire après décès; Gremont, Alexandre
    - THIBAULT (Alexandre) Serrurier § Devis et marché de .. pour les réparations a faire sur 1 maison, 8 juin 1718; MC/ET/IV/369
      devis; marché; Thibault, Alexandre
  - Minutes. 1713, juillet - 1713, août, juillet 1713 - août 1713; MC/ET/IV/370
    - Hubert (Guillaume), marchand orfèvre joaillier, quai de l'Horloge du Palais § Bail d'une boutique à .. 380 livres par an, 5 juillet 1713; MC/ET/IV/370
      bail; Hubert, Guillaume
    - Transport par la veuve de Jean Aubert, maître à danser et l’un des 24 joueurs d’instruments de la chambre du roi, à Jean-Baptiste Maulnory, aussi joueur d’instruments du roi, de 45 l. de rente au principal de 900 l. afin de s’acquitter envers lui de 45 l.de rente qui lui restaient dues sur 50 l. de rente que Jean Aubert avait constituée à son profitle 6 avril 1693 devant Vatel et Aveling; en présence des jurés en charge de la communauté des maîtres à danser et joueurs d’instruments, Jacques Rocques, Claude Mulard etBenoît Mallet., 13 juillet 1713; MC/ET/IV/370
      danseur; transport de droits; Aubert, Jean; Rocque, Jacques; Mulard, Claude; Mallet, Benoît; musicien; Maulnory, Jean-Baptiste
    - Constitution de rente au profit de Catherine Durand, veuve de Urbain Restier, joueur d’instruments, demeurant porte Montmartre., 15 juillet 1713; MC/ET/IV/370
      constitution de rente; musicien; Durand, Catherine; Restier, Urbain; Montmartre (porte de)
    - Cotche (Pierre) maître coutellerie rue de la Coutellerie § désistement, 17 juillet 1713; MC/ET/IV/370
      Cotche, Pierre
    - Mathelin (Jacques), maître menuisier, rue du rtoi de Sicile § Acquéreur de 250 l. de rente, 26 juillet 1713; MC/ET/IV/370
      acte de vente; Mathelin, Jacques
    - Bachelier (François) feu maître menuisier rue du Monceau § mariage de son fils, 30 juillet 1713; MC/ET/IV/370
      contrat de mariage; Bachelier, François
    - Carbonneau (Philippe Joseph) maître ébéniste grande rue Saint-Antoine § acquéreur de 50 livres de rente, 4 août 1713; MC/ET/IV/370
      Carbonneau, Philippe Joseph
    - Baillet (Antoine) doreur rue de la Coutellerie § Mariage de leur fille avec Fontaine, doreur, 6 août 1713; MC/ET/IV/370
      contrat de mariage; Baillet, Antoine
    - Fontaine (Jean Baptiste) maître doreur rue de la Vannerie § mariage de .., 6 août 1713; MC/ET/IV/370
      contrat de mariage; Fontaine, Jean Baptiste
    - Godeau (Sulpice) maître potier d'étain § est payé pour le rachat d'une rente sur la succession de maître Cl. Fr. Pipar, procureur au Châtelet, 9 août 1713; MC/ET/IV/370
      Godeau, Sulpice
    - Le Clerc (Nicolas), maître peintre § présent au mariage, 10 août 1713; MC/ET/IV/370
      contrat de mariage; Le Clerc, Nicolas
    - Delafont (Nicolas), marchand orfèvre, rue Saint-Antoine § Vente de moitié de maison par .., 14 août 1713; MC/ET/IV/370
      acte de vente; Delafont, Nicolas
    - Obligation rapportée. Claude Bara. Maître à danser. Rue de Verneuil., 24 août 1713; MC/ET/IV/370
      obligation; Verneuil (rue de); Bara, Claude; enseignant; danseur
    - Hecquilan (Pierre) juré expert entrepreneur de bâtiments rue Neuve Saint-Sauveurs § marché, 28 août 1713; MC/ET/IV/370
      marché; Hecquilan, Pierre
  - Minutes. 1713, septembre - 1713, octobre, septembre 1713 - octobre 1713; MC/ET/IV/371
    - Contrat de mariage entre Gaspard Armand Paleseau, ancien trompette du roi, demeurant rue de Charonne, veuf de Jeanne Viliers, et Marie-Madeleine Labarre, fille de défunt Jacques Labarre, commis aux gabelles., 13 septembre 1713; MC/ET/IV/371
      contrat de mariage; Paleseau, Gaspard Armand; Viliers, Jeanne; Labarre, Marie-Madeleine; Labarre, Jacques; musicien; commis d'administration (Ancien Régime); Charonne (rue de)
    - Transport de rente à Jean Deloche, maître menuisier, rue de la Tissanderie., 16 septembre 1713; MC/ET/IV/371
      transport de droits; Deloche, Jean
    - Renonciation à la succession concernant Nicolas Delivet, maître maçon et entrepreneur des bâtiments, rue Darnetalle., 18 septembre 1713; MC/ET/IV/371
      Delivet, Nicolas
    - Contrat de mariage entre Jean-Jacques Varin, maître horloger, demeurant rue du Pot-de-Fer, fils de Charles Varin, ci-devant l'un des vingt-quatre joueurs d'instruments de la chambre du roi, et de Marie Bénard, et Madeleine-Louise Leclerc, fille de Marc-Antoine Leclerc, graveur en taille-douce, et de Marie-Anne Lemaire sa femme, séparée de biens, laquelle assiste sa fille par autorisation de justice. A signé avec les parents et amis: Marie Gautier, veuve du sieur Lemaire, maître peintre, aïeule de la future épouse., 21 septembre 1713 - 25 mai 1714; MC/ET/IV/371
      Régime matrimonial: communauté. - Dot: 2.900 livres dont 300 livres en deniers comptants, 1.100 livres en meubles et trousseau et 1.500 livres à prendre après le décès de Marie Gautier, veuve Lemaire. - Douaire: 500 livres.
      À la suite: 1714, 25 mai. Quittance par Jacques Varin et sa femme, à la dame Leclerc de 1.400 livres.
      Documents du Minutier central concernant l'histoire de l'art (1700-1750), par Mireille Rambaud, tome II [études I à X, soit 2357 actes], Paris, Archives nationales, 1971, p. 315 (instrument de recherche imprimé dématérialisé, certaines notices sont plus détaillées dans la version intégrale accessible en ligne par la rubrique 'Autres instruments de recherche', voir contexte dans le Plan d’orientation général - Notaires de Paris, guides thématiques du Minutier).
      Autres dépouillement(s):
      Date de révision: 2011, 2014 (N. Jourdain)
  - Minutes. 1713, novembre, novembre 1713; MC/ET/IV/372
    - Andrieux (Jacques) marchand maître tapissier rue Saint-Antoine § quittance de son fils, 6 octobre 1713; MC/ET/IV/372
      quittance; Andrieux, Jacques
    - De l'Hospital (Pierre) marchand tapissier rue de la Fauconnerie § transport de droits de sa veuve, 15 octobre 1713; MC/ET/IV/372
      transport de droits; De l'Hospital, Pierre
    - Potier (Alexandre) maître menuisier en ébène rue de la Corderie § ancien directeur de la Confrérie du Saint-Laurent en l'Eglise de Sainte-Marie du Temple, Constitution -, 8 novembre 1713; MC/ET/IV/372
      constitution de rente; Potier, Alexandre